# 陈老师，请教海外发债相关问题

提问人：Peter_an 时间：2013-07-08 15:21:28
陈老师，
你好！
我一审计客户A公司（A注册在香港并在香港上市，但其子公司的业务均在中国大陆）在海外发售了一笔人民币 2 亿元的平价债券（债券用途为用于偿还已有贷款、购买原材料及用作公司一般用途）。该笔所筹人民币 2 亿元资金以定期存款的形式存在香港的B银行，存款利率为2.6%，如果需要资金时，A公司从该银行以港币的形式贷款，贷款利率为1.6%。由此形成2.6%-1.6%=1%的利差，能为公司带来较大的利息收入。因此A公司计划未来一直如此操作。请问陈老师：
1.其他上市公司（H股或A股）是否有类似做法； 2.A公司的上述做法是否违反当时发债的资金用途规定； 3.A公司的管理层咨询我们上述港币借款是否可以不体现为银行借款（即出表）。我们查阅了相关的金融工具准则，貌似应该是不可以的。
多谢陈老师！

回答人：chenyiwei
前两个问题属于监管规定（法律问题），建议咨询律师，并关注香港和国内外汇管理机关的相关监管规定。 根据金融工具列报准则的规定，港币贷款和人民币存款尽管是在同一银行，但不存在现在可执行的抵销权利，因此应当分别列报为一项存款和一项贷款，不能以净额抵销后列示。